Minutes et répertoires du notaire Jean MICHELIN, 25 janvier 1730 - 11 février 1751 (étude XVII)
Archives nationales
- Minutes de Jean MICHELIN, 3 janvier 1730 - 11 février 1751; MC/ET/XVII/661 - MC/ET/XVII/796
  - Minutes. 1733, janvier - 1733, février, janvier 1733 - février 1733; MC/ET/XVII/675
    - MERLIER (Jean Baptiste) Maître horloger Rue Mouffetard § Obligation et délégation .., 25 janvier 1733; MC/ET/XVII/675
      obligation; Merlier, Jean Baptiste
    - DUMAS (Martin) entrepreneur de bâtiment; Rue des Boucheries § Quittance donnée à la veuve de .., 2 février 1733; MC/ET/XVII/675
      quittance; Dumas, Martin
    - LAMBERT (Gilles) Maître maçon Place Maubert § Quittances, 3 février 1733; MC/ET/XVII/675
      quittance; Lambert, Gilles
    - MASSART (Georges) Maçon entrepreneur de bâtiments § Marché .., 10 février 1733; MC/ET/XVII/675
      marché; Massart, Georges
    - COSSON (Pierre) Maître serrurier Rue Saint Victor § Marché passé par -, 10 février 1733; MC/ET/XVII/675
      marché; Cosson, Pierre
    - BAILLOU (Esprit) entrepreneur de bâtiments § Délégation et Consentement .., 11 février 1733; MC/ET/XVII/675
      Baillou, Esprit
    - GOURGON (Nicolas) Maître maçon entrepreneur de bâtiments § Délégation et Consentement., 11 février 1733; MC/ET/XVII/675
      Gourgon, Nicolas
    - GENTEAU (Jacques) Sculpteur Rue M/t/ Saint-Geneviève. § Reddition de compte par la femme de .., 13 février 1733; MC/ET/XVII/675
      Genteau, Jacques
    - DEBACKER (Louis) Maître maçon en Flandre § Mariage du fils de .., 15 février 1733; MC/ET/XVII/675
      contrat de mariage; Debacker, Louis
    - HAZON (Louis) Marchand Tapissier § Présent au mariage DEBACKER-LEGUILLIER, 15 février 1733; MC/ET/XVII/675
      contrat de mariage; Hazon, Louis
    - RANSON (Abel) Tapissier du roi aux Gobelins § Présent au mariage DEBACKER-LEGUILLIER, 15 février 1733; MC/ET/XVII/675
      contrat de mariage; Ranson, Abel
    - DEBACKER (Arnaud) Tapissier Rue Mouffetard § Mariage de .., 15 février 1733; MC/ET/XVII/675
      contrat de mariage; Debacker, Arnaud
    - GAUDRON Horloger Montre par .. § Inventaire après décès de Lebey (Charlotte), 23 février 1733; MC/ET/XVII/675
    - VERRIER (Guillaume) Maître fondeur Rue Mouffetard § Inventaire après décès de LEBEY (Charlotte), 23 février 1733; MC/ET/XVII/675
      inventaire; Verrier, Guillaume
    - Quittance donnée pour la construction d'une maison sise rue des Boucheries., 27 février 1733; MC/ET/XVII/675
      quittance; Boucheries (rue des)
    - DROUET (Jacques Antoine) Maître maçon entrepreneur de bâtiments; Rue de la Tixanderie § quittance .., 27 février 1733; MC/ET/XVII/675
      quittance; Drouet, Jacques Antoine
    - PIA Horloger Pendule par .. § Inventaire après décès de la femme CLANIER, 10 avril 1733; MC/ET/XVII/675
      inventaire; Pia, M.
    - DENIS (Louis) Entrepreneur de bâtiments Rue Saint-Victor § Transport .., 17 avril 1733; MC/ET/XVII/675
      Denis, Louis
    - VIRY (Jean) Maître menuisier ébéniste § Donnation faite à la fille de ..; Testament de BOULET (Marie), 25 avril 1733; MC/ET/XVII/675
      testament; donation; Viry, Jean
  - Minutes. 1733, mars - 1733, avril, mars 1733 - avril 1733; MC/ET/XVII/676
    - Inventaire après décès du frère de Charles Dauphin de Sainte Marie, sculpteur du roi, demeurant rue Pastourelle., 14 mars 1733; MC/ET/XVII/676
      inventaire après décès; Pastourelle (rue); Dauphin de Sainte-Marie, Charles; sculpteur
    - MARTINOT (Didier) Horloger Pendule sonnante par .. § Inventaire après décès de SAINTE-MARIE (DAUPHIN de), 14 mars 1733; MC/ET/XVII/676
      inventaire; Martinot, Didier
    - LATOUR (Louis Ovide de) Tapissier ordinaire du roi Hôtel royal des Gobelis § Inventaire après décès de ROTROU (Charles Chrétien), 18 mars 1733; MC/ET/XVII/676
      inventaire; Latour, Louis Ovide de
    - PLANIÉ (Pierre) Maçon Rue des Francs Bourgeois § Vente par .., 23 mars 1733; MC/ET/XVII/676
    - BARBIER (Antoine) Maître fondeur Rue de la Pelleterie § Bail par .., 8 avril 1733; MC/ET/XVII/676
      bail; Barbier, Antoine
    - FILLIASTRE (Marc) Maître maçon entrepreneur de bâtiments Rue des Ciseaux § Quittance donné par .., 9 avril 1733; MC/ET/XVII/676
      quittance; Filliastre, Marc
    - RAGUIN (Nicolas) Maître Serrurier Rue faubourg Saint-Jacques § quittance au roi .., 10 avril 1733; MC/ET/XVII/676
      quittance; Raguin, Nicolas
    - Présence de Joseph Frosne, architecte du roi, au mariage Laisné-Delaunay., 14 avril 1733; MC/ET/XVII/676
      contrat de mariage; Delaunay (Mlle); Frosne, Joseph; Laisné (M.); architecte
    - HARTÉ (Claude) Maître Serrurier § Présent au mariage LAISNÉ-DELAUNAY, 14 avril 1733; MC/ET/XVII/676
      contrat de mariage; Harté, Claude
    - CUDEVILLE (Nicolas François) Maître maçon § Présent au mariage LAISNÉ DELAUNAY, 14 avril 1733; MC/ET/XVII/676
      contrat de mariage; Cudeville, Nicolas François
    - LAISNÉ (Pierre) Maître maçon entrepreneur de bâtiments Rue de la Pelleterie § Mariage de .., 14 avril 1733; MC/ET/XVII/676
      contrat de mariage; Laisné, Pierre
    - LESUEUR (Adrien) Architecte § Présent au mariage LAISNÉ-DELAUNAY, 14 avril 1733; MC/ET/XVII/676
      contrat de mariage; Lesueur, Adrien
    - DELAUNAY (Nicolas) Horloger § Mainlevée, 20 avril 1733; MC/ET/XVII/676
      Delaunay, Nicolas
    - BEZAULT (Paul) Maçon Rue de Fourcy § Inventaire après décès de .., 20 avril 1733; MC/ET/XVII/676
      inventaire; Bezault, Paul
    - BOURGEOIS (Jérôme) Maître menuisier et entrepreneur du Roi pour la fortifications Rue de Gesvres § Transport rapporté .., 20 avril 1733; MC/ET/XVII/676
      Bourgeois, Jérôme
    - BOURGEOIS (Jérôme) Maître menuisier § Mainlevée., 20 avril 1733; MC/ET/XVII/676
    - AUBÉ (Louis) Peintre évantailliste § Inventaire après décès de DELAROZIERE (Charlotte), 30 avril 1733; MC/ET/XVII/676
      inventaire; Aubé, Louis
    - DESGARÇONS (Victor) Menuisier Cloître Saint-Jean de Latran § Vente d'effets .., 5 mai 1733; MC/ET/XVII/676
      acte de vente; Desgarçons, Victor
  - Minutes. 1733, mai - 1733, juin, mai 1733 - juin 1733; MC/ET/XVII/677
    - Baltazard (Melchior) maître horloger place Dauphine § Apprentissage, 1er mai 1733; MC/ET/XVII/677
      contrat d'apprentissage; Baltazard, Melchior
    - horloger (apprentissage) § Contrat pour 6 ans, entre Laurent Goussiaume, sieur de Pierres, et Melchior Balthazard, maître horloger, au profit de Julien Goussiaume, âgé de 13 ans, fils de Laurent. Nourri, logé, blanchi, Moyennant 100 l., 1er mai 1733; MC/ET/XVII/677
    - Varin (François) marbrier rue Montmartre § Mariage de la fille de .., 6 mai 1733; MC/ET/XVII/677
      contrat de mariage; Varin, François
    - Favier (Robert), marchand orfèvre, rue de Gesvres § Comparution de la veuve de .., 12 mai 1733; MC/ET/XVII/677
      comparution; Favier, Robert
    - Rondet (Alexandre) tapissier aux Gobelins rue des Marmousets § Mariage de .., 17 mai 1733; MC/ET/XVII/677
      contrat de mariage; Rondet, Alexandre
    - Rondet (Guillaume) tapissier aux Gobelins rue de Marmousets § Mariage du fils de .., 17 mai 1733; MC/ET/XVII/677
      contrat de mariage; Rondet, Guillaume
    - Margeot (François) maître tapissier rue des Jardins § dépôt et quittances, 22 mai 1733; MC/ET/XVII/677
      quittance; Margeot, François
    - Mougeat (Charles) maître serrurier rue Perdue § Mariage de .., 25 mai 1733; MC/ET/XVII/677
      contrat de mariage; Mougeat, Charles
    - Legendre (Pierre) maître serrurier rue Judas § Mariage de la veuve de .., 25 mai 1733; MC/ET/XVII/677
      contrat de mariage; Legendre, Pierre
    - Mougeat (François) maître Serrurier rue Perdue § Mariage du fils de feu .., 25 mai 1733; MC/ET/XVII/677
      contrat de mariage; Mougeat, François
    - Varin (Pierre) architecte, entrepreneur de bâtiments rue Froid manteau § transport, 26 mai 1733; MC/ET/XVII/677
      Varin, Pierre
    - Charpentier (Sébastien) maître maçon rue des Fossés Saint-Germain-l'Auxerrois § Transport, 26 mai 1733; MC/ET/XVII/677
      Charpentier, Sébastien
    - Gamard (Antoine), maître peintre, place Maubert § Quittance au roi, 27 mai 1733; MC/ET/XVII/677
      quittance; Gamard, Antoine
    - Clavier (François) maître coffretier rue de Buci § Partage, 28 mai 1733; MC/ET/XVII/677
      partage; Clavier, François
    - Clavier (Michel Charles) maître coffretier-bahutier rue de Buci § Partage, 28 mai 1733; MC/ET/XVII/677
      partage; Clavier, Michel Charles
    - Lambert (Louis) maître ébéniste rue de la Joaillerie § transaction, 3 juin 1733; MC/ET/XVII/677
      accord; Lambert, Louis
    - Clavier (Charles) marchand coffretier-bahutier à Paris § Notoriété des prénoms de la veuve de .., 9 juin 1733; MC/ET/XVII/677
      Clavier, Charles
    - Lerouges (Guillaume) marchand tabletier rue de la Vannerie § bail de maison, 23 juin 1733; MC/ET/XVII/677
      bail; Lerouges, Guillaume
    - Bail concernant Jean-Baptiste Oudry, peintre ordinaire du roi, demeurant au château des Tuileries., 24 juin 1733; MC/ET/XVII/677
      bail; Tuileries (palais des); Oudry, Jean-Baptiste (1686-1755); peintre
    - Tessier (Germain) tapissier aux Gobelins Hôtel des Gobelins § Mariage de la fille du feu .., 24 juin 1733; MC/ET/XVII/677
      contrat de mariage; Tessier, Germain
    - Ranson (Abel) tapissier aux Gobelins rue Mouffetard § Mariage du fils de .., 24 juin 1733; MC/ET/XVII/677
    - Ranson (Etienne François) tapissier aux Gobelins rue Mouffetard § Mariage de .., 24 juin 1733; MC/ET/XVII/677
      contrat de mariage; Ranson, Etienne François
  - Minutes. 1733, juillet - 1733, août, juillet 1733 - août 1733; MC/ET/XVII/678
    - Belin (Vincent) maître menuisier rue Montmartre § obligation, 1er juin 1733; MC/ET/XVII/678
      obligation; Belin, Vincent
    - Delure (Claude) maître maçon, entrepreneur de rue du Temple bâtiments § obligation, 1er juillet 1733; MC/ET/XVII/678
      obligation; Delure, Claude
    - Grangeret (Charles) maître maçon, entrepreneur de bâtiments rue des Fossés Saint-Bernard § transport, 4 juillet 1733; MC/ET/XVII/678
      Grangeret, Charles
    - Barbier (Fleury) maître serrurier à Paris § Extrait baptistère du fils de .., 4 juillet 1733; MC/ET/XVII/678
      Barbier, Fleury
    - Barbier (Eustache) maître serrurier paroisse de la Gueraulde § procuration déposée, 4 juillet 1733; MC/ET/XVII/678
      procuration; Barbier, Eustache
    - Grangeret (Jean) maçon rue des Fossés Saint-Bernard § transport, 4 juillet 1733; MC/ET/XVII/678
      Grangeret, Jean
    - Grangeret (Charles) maître maçon rue des Fossés Saint-Bernard § délégation, 5 juillet 1733; MC/ET/XVII/678
    - Devienne (Meyer) bijoutier de la Reine rue de Seine § Convention, 9 juillet 1733; MC/ET/XVII/678
      Devienne, Meyer
    - Janniot (Pierre) appareilleur de bâtiments rue Bout de Bries § délégation, 13 juillet 1733; MC/ET/XVII/678
      Janniot, Pierre
    - Grangeret (Charles) maître maçon entrepreneur de bâtiments; rue des Fossés Saint-Bernard § délégation, 13 juillet 1733; MC/ET/XVII/678
    - Demontbrouard (Simon) architecte juré expert à Paris § délégation, 13 juillet 1733; MC/ET/XVII/678
      Demontbrouard, Simon
    - Donation concernant Jean-Louis Guyon, peintre d'histoire du duc de Lorraine de l'académie de Saint-Luc, demeurant rue des Trois-Portes près de la place Maubert., 23 juillet 1733; MC/ET/XVII/678
      donation; Trois-Portes (rue des); Guyon, Louis; peintre; peintre
    - Viger (François) horloger Enclos de Saint-Martin § Mariage de .., 26 juillet 1733; MC/ET/XVII/678
      contrat de mariage; Viger, François
    - Fournier (Léonard) Serrurier rue de Reuilly § Quittance, 26 juillet 1733; MC/ET/XVII/678
      quittance; Fournier, Léonard
    - Bureau (Jean) menuisier grande rue du fg. Saint-Antoine § Quittance, 26 juillet 1733; MC/ET/XVII/678
      quittance; Bureau, Jean
    - Rousseau (Jérôme) maître maçon, entrepreneur de bâtiments rue du Bout du Monde § Marché, 10 août 1733; MC/ET/XVII/678
      marché; Rousseau, Jérôme
    - Janniot (Pierre) maître maçon rue Boudébrie § Marché, 10 août 1733; MC/ET/XVII/678
      marché; Janniot, Pierre
    - Fessart (Jean) maître maçon, entrepreneur de bâtiments rue Traversine § Constitution, 12 août 1733; MC/ET/XVII/678
      constitution de rente; Fessart, Jean
    - Convention de Jacques Doucet, architecte entrepreneur de bâtiments, demeurant rue Poulletière, avec ses créanciers., 13 août 1733; MC/ET/XVII/678
      convention; Poulletier (rue); Doucet, Jacques; architecte; chef d'entreprise
    - Bocquillon (François), orfèvre en bijouterie, rue Vieille du Temple § Convention, 13 août 1733; MC/ET/XVII/678
      convention; Bocquillon, François
    - Delisle (Jean) maître maçon rue Poissonnière § Convention, 13 août 1733; MC/ET/XVII/678
      Delisle, Jean
    - Martinot (Siner) entrepreneur de bâtiments en Touraine § Convention, 13 août 1733; MC/ET/XVII/678
      Martinot, Siner
    - Desvignes (Nicolas) maître maçon; rue Saint-Honoré § Convention, 13 août 1733; MC/ET/XVII/678
    - Masson (Jean Baptiste) marchand tapissier aux Halles § liquidation, 16 août 1733; MC/ET/XVII/678
    - Nichaux (François) marchand tapissier à Paris § Liquidation de la succession de .., 16 août 1733; MC/ET/XVII/678
      Nichaux, François
    - Carré (François) maçon à Paris § Compte de tutelle, 28 août 1733; MC/ET/XVII/678
      Carré, François
    - Masson (Pierre) marchand tapissier à Paris § Compte de tutelle, 28 août 1733; MC/ET/XVII/678
    - Masson (Jean Baptiste) marchand tapissier à Paris § Compte de tutelle, 28 août 1733; MC/ET/XVII/678
    - Pontier (Etienne) maître relieur; rue Charretière § Mariage de la fille de .., 30 août 1733; MC/ET/XVII/678
      contrat de mariage; Pontier, Etienne
    - Souchet (Antoine) relieur doreur de livres rue Charretière § Mariage de .., 30 août 1733; MC/ET/XVII/678
      contrat de mariage; Souchet, Antoine
  - Minutes. 1733, septembre - 1733, octobre, septembre 1733 - octobre 1733; MC/ET/XVII/679
    - LE MOLU (Charles) Marchand lapidaire § Transaction passée par .., 3 janvier 1727; MC/ET/XVII/679
      accord; Le Molu, Charles
    - Bresillon (Jacques) Serrurier à Coulommiers § procuration déposée, 1er septembre 1733; MC/ET/XVII/679
      procuration; Bresillon, Jacques
    - Boursier (Antoine Charles) marchand tapissier rue Saint Victor § Mariage de .., 4 septembre 1733; MC/ET/XVII/679
      contrat de mariage; Boursier, Antoine Charles
    - Perichard (Jacques) marchand doreur rue Saint-Bernard § Inventaire, 7 septembre 1733; MC/ET/XVII/679
      inventaire; Perichard, Jacques
    - Second (Jacques) maître maçon; rue de Bièvre dite des Gobelins § Inventaire, 7 septembre 1733; MC/ET/XVII/679
      inventaire; Second, Jacques
    - Fortin (Jacques) tourneur à Paris § transport de bail par la veuve de .., 8 septembre 1733; MC/ET/XVII/679
      bail; Fortin, Jacques
    - Denis (Louis) entrepreneur de bâtiments rue Saint-Victor § Quittance, 11 septembre 1733; MC/ET/XVII/679
      quittance; Denis, Louis
    - Raguins (Nicolas) maître serrurier rue Saint-Jacques du Haut Pas § Vente d'office par la veuve de .., 17 septembre 1733; MC/ET/XVII/679
      acte de vente; Raguins, Nicolas
    - Chatez (Nicolas) menuisier rue Soliveau § liquidation, 19 septembre 1733; MC/ET/XVII/679
      Chatez, Nicolas
    - Galant (Jean) ébéniste grande rue du fg. Saint-Antoine § Mariage du fils de .., 20 septembre 1733; MC/ET/XVII/679
      contrat de mariage; Galant, Jean
    - Galant (Jean René) ébéniste Grande rue du fg. Saint Antoine § Mariage de .., 20 septembre 1733; MC/ET/XVII/679
      contrat de mariage; Galant, Jean René
    - Obligation concernant Jacques Doucet, architecte maître maçon, juré expert, demeurant rue Poulletière., 21 septembre 1733; MC/ET/XVII/679
      obligation; Poulletier (rue); Doucet, Jacques; architecte; maçon
    - Delisle (Jean) maître maçon rue Poissonnière § obligation, 21 septembre 1733; MC/ET/XVII/679
      obligation; Delisle, Jean
    - Lemaire (Thomas) libraire, relieur doreur de livres rue des Carmes § transport de rente, 29 septembre 1733; MC/ET/XVII/679
      transport de droits; Lemaire, Thomas
    - Janniot (Pierre) entrepreneur de bâtiments rue Boudeberie § Marché (construction d'un puits), 8 octobre 1733; MC/ET/XVII/679
    - Potier (Jacques) maître Serrurier rue d'Argenteuil § Convention entre .. et ses créanciers, 9 octobre 1733; MC/ET/XVII/679
      Potier, Jacques
    - Charpentier (Louis Robert) Serrurier à Montreuil § Constitution, 10 octobre 1733; MC/ET/XVII/679
      constitution de rente; Charpentier, Louis Robert
    - Petit (Guillaume) maître serrurier rue de Bafroy § Inventaire après le décès de .., 12 octobre 1733; MC/ET/XVII/679
      inventaire; Petit, Guillaume
    - Genoux (Jean) maître menuisier rue des Fossés Saint-Victor § Mariage du fils de .., 18 octobre 1733; MC/ET/XVII/679
      contrat de mariage; Genoux, Jean
    - Genoux (Louis) maître menuisier rue des Fossés Saint-Victor § Mariage de .., 18 octobre 1733; MC/ET/XVII/679
      contrat de mariage; Genoux, Louis
    - Chatez (Nicolas) menuisier rue des Francs Bourgeois § désistement de plainte, 23 octobre 1733; MC/ET/XVII/679
    - Dépôt de procuration par François Bruand, architecte des bâtiments du roi, ancien professeur de l'académie royale, demeurant de présent à Bayonne., 25 octobre 1733; MC/ET/XVII/679
      procuration; Bayonne (Pyrénées-Atlantiques); Bruand, François (1679-1732); architecte
    - Santron (François) entrepreneur de bâtiments rue Mouffetard § Convention, 27 octobre 1733; MC/ET/XVII/679
      Santron, François
  - Minutes. 1733, novembre - 1733, décembre, novembre 1733 - décembre 1733; MC/ET/XVII/680
    - Durand (Gabriel Toussaint) Ciseleurs à Paris § Consentement, 6 novembre 1733; MC/ET/XVII/680
      Durand, Gabriel Toussaint
    - Mariage entre Guillaume-Claude LEBOIGNE, maître tailleur, et Marie Françoise BACHELIER, fille de Luc BACHELIER, maître de danse, rue de la Licorne, et de Madeleine AUGER. Parmi les témoins, Luc Marie BACHELIER, frère de la future, maître de danse., 15 novembre 1733; MC/ET/XVII/680
      Musique XVIIIe siècle, danseurs (1.088 actes), par Madeleine Jurgens, Mireille Rambaud, Valérie Brousselle, 1963, 1984-1996. Le fichier a été traité pour la partie 'danseurs'.(fichier papier entièrement dématérialisé; voir contexte dans le Plan d’orientation général - Notaires de Paris, guides thématiques du Minutier).
      Date de création de la notice: 2005
      contrat de mariage; Licorne (rue de la); Bachelier, Luc; Leboigne, Guillaume-Claude; Bachelier, Marie-Françoise; Auger, Madeleine; Bachelier, Luc Marie; danseur; enseignant; tailleur d'habits; commerçant
    - Quesnel (Robert), maître peintre, Pont Notre-Dame § quittance de rachat, 18 novembre 1733; MC/ET/XVII/680
      quittance; Quesnel, Robert
    - Guillemot (Charles) maître faïencier rue Jean Robert § transaction, 26 novembre 1733; MC/ET/XVII/680
      accord; Guillemot, Charles
    - Levesque (Pierre), marchand orfèvre, rue de la Haute Vannerie § Transaction, 26 novembre 1733; MC/ET/XVII/680
      accord; Levesque, Pierre
    - Loiseau (Pierre), marchand orfèvre, rue de la Pelleterie § Transaction, 26 novembre 1733; MC/ET/XVII/680
      accord; Loiseau, Pierre
    - Levesque (Jacques), marchand orfèvre, à Versailles § Transaction, 26 novembre 1733; MC/ET/XVII/680
      accord; Levesque, Jacques
    - Bauniolle (Pierre Louis) maître peintre rue des Amandiers § Mariage de .., 27 novembre 1733; MC/ET/XVII/680
      contrat de mariage; Bauniolle, Pierre Louis
    - Raguin (Nicolas) maître serrurier rue Saint-Jacques du Haut Pas § Vente de maison par la veuve de .., 28 novembre 1733; MC/ET/XVII/680
      acte de vente; Raguin, Nicolas
    - Caron (Etienne) fondeur rue Guérin Boisseau § partage, 29 novembre 1733; MC/ET/XVII/680
      partage; Caron, Etienne
    - Fessart (Jean) maître maçon, entrepreneur de bâtiments rue Traversine § liquidation, 7 décembre 1733; MC/ET/XVII/680
      Fessart, Jean
    - Godefroy (Charles) marchand joaillier rue de Harlay § Vente de maison, 10 décembre 1733; MC/ET/XVII/680
      acte de vente; Godefroy, Charles
    - Godefroy (Charles) marchand joaillier rue de Harlay § Constitution, 11 décembre 1733; MC/ET/XVII/680
      Godefroy, Charles
    - Grangeret (Jean) maçon rue des Fossés Saint-Bernard § transport, 11 décembre 1733; MC/ET/XVII/680
    - Grangeret (Charles) maître maçon rue des Fossés Saint-Bernard § transport, 11 décembre 1733; MC/ET/XVII/680
    - Saint (Etienne) maître maçon; rue Saint-Victor § Marché et devis réparations), 15 décembre 1733; MC/ET/XVII/680
      devis; marché; Saint, Etienne
    - Levesque (Jacques) marchand joaillier à Versailles § obligation à la veuve de .., 18 décembre 1733; MC/ET/XVII/680
      obligation; Levesque, Jacques
    - Sobre (Claude), maître menuisier, rue du Cherche-Midi § Transaction, 19 décembre 1733; MC/ET/XVII/680
      accord; Sobre, Claude
    - Fontaine (Laurent) maître menuisier rue du Sépulcre § Mariage de .., 20 décembre 1733; MC/ET/XVII/680
      contrat de mariage; Fontaine, Laurent
    - Fontaine (Claude) maître menuisier à Paris § Mariage du fils de feu .., 20 décembre 1733; MC/ET/XVII/680
      contrat de mariage; Fontaine, Claude
    - Des maisons (Jean Nicolas) maître maçon, entrepreneur de bâtiments rue Saint-Denis § quittance, 31 décembre 1733; MC/ET/XVII/680
      quittance; Des Maisons, Jean Nicolas
    - Haudry (Charles César), marchand orfèvre, rue Aux Ours § Transaction, 26 novembre 1738; MC/ET/XVII/680
      accord; Haudry, Charles César
  - Minutes. 1734, janvier - 1734, février, janvier 1734 - février 1734; MC/ET/XVII/681
    - VANDOSME (Marcellin) Maître tapissier Rue Saint-Jacques § Convention et obligation rapportée .., 1er janvier 1734; MC/ET/XVII/681
      obligation; Vandosme, Marcellin
    - Marché de menuiserie passé pour la construction à l'Opéra Comique, au jeu de paume des Trois-Canettes, d'une salle de spectacle avec loges et balcons. Cet acte est suivi d'un autre de bail de la dite salle., 9 janvier 1734; MC/ET/XVII/681
      marché; bail
    - ESTEVÉ (Charles) Maître menuisier Rue de l'Echaudé § Marché passé par .. pour construction de loges balcons en bois et pour lopéra-Comique., 9 janvier 1734; MC/ET/XVII/681
      marché; Estevé, Charles
    - Bail par Louis LIEBAULT, maître-paumier, au sieur MAYER DEVIENNE, entrepreneur de l'Opéra-Comique, rue de Seine, d'un jeu de paume donnant sur la rue de Seine, afin d'y faire construire les loges, théâtre et autres édifices suffisants pour la représentation de l'opéra comique, pendant la foire Saint-Germain, moyennant 2 000 livres., 9 janvier 1734; MC/ET/XVII/681
      Théâtre XVIIIe siècle (395 actes), par Valérie Brousselle, Guillaume Nahon, Xenia Pamfilova, v. 1960-2000 (fichier papier entièrement dématérialisé; voir contexte dans le Plan d’orientation général - Notaires de Paris, guides thématiques du Minutier).
      Date de création de la notice: 2003
      bail; Seine (rue de); Liebault, Louis; Mayer-Devienne (M.); chef d'entreprise; paumier
    - Marché entre MAYER DEVIENNE, entrepreneur de l'Opéra-Comique, rue de Seine, Charles ESTEVE, maître-menuisier et Antoine THELYOL, marchand de bois, pour la construction, dans le jeu de paume des Trois-Canettes, d'une salle destinée à la représentation de l'opéra comique, moyennant 3 000 livres., 9 janvier 1734; MC/ET/XVII/681
      marché; Seine (rue de); Estève, Charles; Mayer-Devienne (M.); Thelyol, Antoine; chef d'entreprise; négociant; menuisier
    - JACOB (Louis) graveur Rue Saint-Jacques § Compte .., 10 janvier 1734; MC/ET/XVII/681
      Jacob, Louis
    - GILLOT (Louis Denis) Marchand faïencier Rue Bourg Labbé. § Inventaire après décès de LEMAIRE., 19 janvier 1734; MC/ET/XVII/681
      inventaire; Gillot, Louis Denis